Currículo - Profissional

Jacson Gil Carneiro

Data de nascimento: 26/10/1985

Naturalidade: Canoinhas

Endereço: R Willy Tilp, 628, Casa 01, Nova Brasília, Joinville – SC.

Telefone residencial: (47) 3466-0811 **Telefone celular:** (47) 9607-5140

Linkedin: https://www.linkedin.com/profile/view?id=245839387&authType=name&authToken=

IIDB&locale=pt BR&pvs=pp&trk=ppro viewmore

Pretensão salarial

A combinar.

Resumo do Currículo

Engenheiro Florestal pós-graduado em Engenharia de Segurança do Trabalho, com experiência na área de produção Florestal, controles mensais de silvicultura, colheita e atualização da base cartográfica. Processos para averbação de reserva legal junto aos órgãos competentes. Coordenador das atividades de levantamentos para inventário florestal, processamento e análise dados. Coordenador de atividades de georreferenciamento para dos certificação junto ao INCRA. Elaboração de nova base de dados utilizando imagens de satélite e ortofotos. Elaboração de relatórios para PRADS (Programa de Recuperação de Área Degradada). Elaboração de laudos ambientais. Auxilio na elaboração de laudos PPRA, LTCAT e PCMSO. Acompanhamento de reconstituição de locais onde ocorreram acidentes de trabalho para apurar as possíveis causas bem como elaboração de laudo. Boa capacidade de síntese, planejamento, organização e processamento de informações. Experiência no planejamento e na execução orçamentária. Experiência em gestão de pessoas e bom relacionamento com equipes. Dinamismo, comunicação, visão, honestidade, pontualidade, flexibilidade e criatividade são características deste perfil profissional.

Em meu perfil no Linkdin tenho várias recomendações.

Cargo de interesse

Engenheiro Florestal e/ou Engenheiro de Segurança do Trabalho.

Especializações

- Desenho Universal Aplicado a Arborização.
- Análise de Investimentos em Reflorestamentos.
- 3° Simpósio de Política e Legislação Florestal
- Hidrologia.
- ArcGIS Desktop.
- AutoCad.
- Pacote Office.
- Brisa.
- Softwares de mapeamento.
- Anticorrupção: Como fazer negócios de forma legal.

Habilidade

Inglês: Intermediário

Experiência profissional

COMFLORESTA CIA. CATARINESE EMPREEND. FLORESTAIS - 7 anos e 3 meses - 05/2007 a 08/2014

- Técnico em Geoprocessamento Último cargo 05/2007 a 08/2014 7 anos e 3 meses
- Desenvolver atividades de GIS relacionadas aos controles mensais de silvicultura e colheita florestal e atualização da base cartográfica;
- Levantamentos em campo com GPS, de áreas plantadas e conferencia de divisas;
- correção e adequação de APP'S (Área de Preservação Permanente);
- acompanhamento de processos de TAC firmados com o Ministério Público;
- Cadastro de informações no Sistema Brisa módulo Fsign2;
- Elaboração e acompanhamento de processos para averbação de reserva legal junto aos órgãos competente.
- Coordenador das atividades de campo para levantamentos de inventário florestal:

- Coordenador, planejamento e execução de atividades de georreferenciamento para certificação junto ao INCRA seguindo à Lei 10.267, de 28 de agosto de 2001 e do Decreto 4.449, de 30 de outubro de 2002, onde em 2 anos foram georreferenciados cerca de 55 mil ha ou 100 processos;
- Elaboração de nova base de dados de uso do solo utilizando imagens de satélite e ortofotos:
- edição de dados em programas específicos (ArcGis e AutoCad);
- Acompanhamento das atividades de silvicultura para plantio de pinus e eucalipto, desde o preparo do solo ao plantio, tanto em áreas mecanizadas como plantio manual;
- acompanhamento de atividades de colheita florestal, planejamento de áreas a serem colhidas e controles diversos;
- acompanhamento na elaboração de PCMSO, PPRA, LTCAT e planos de controle para minimizar a incidência de riscos;
- acompanhamento de reconstituição de cenas onde ocorreram acidentes de trabalho para apurar as possíveis causas.

CANOINHAS GEOASSESSORIA E PLANEJ. AGROF. LTDA - 2 anos e 4 meses - 01/2005 a 05/2007

- Técnico em Geoprocessamento Último cargo 01/2005 a 05/2007 2 anos e 4 meses
- Responsável por levantamentos topográficos em campo com estação total e GPS;
- Desenhos técnicos de mapas de uso do solo em programas específicos;
- Levantamentos em campo com GPS e Estação Total, e elaboração de processos de georreferenciamento para certificação junto ao INCRA seguindo a à Lei 10.267, de 28 de agosto de 2001 e do Decreto 4.449, de 30 de outubro de 2002:
- Elaboração de processos de Reserva Legal.

Formação

Graduação #1

Instituição: CENSUPEG - CENTRO SUL BRASILEIRO DE PESQUISA,

EXTENSÃO E PÓS-GRADUAÇÃO

Grau de formação: Pós-graduação

Nome do curso: Engenharia de Segurança do Trabalho

Data de início: 04/2013

Data de conclusão: 02/2014

Graduação #2

Instituição: UNC - Universidade do Contestado Campus Canoinhas

Grau de formação: Graduação

Nome do curso: Engenharia Florestal

Data de início: 02/2010

Data de conclusão: 04/2013

Graduação #3

Instituição: CEDUP VIDAL RAMOS - CANOINHAS

Grau de formação: Técnico

Nome do curso: Técnico Em Agropecuária

Data de início: 02/2001

Data de conclusão: 12/2003